【裁判字號】    94,財管,60
【裁判日期】    950214
【裁判案由】    指定遺產管理人
【裁判全文】
臺灣彰化地方法院民事裁定  94年度財管字第60號
聲  請  人  台中商業銀行股份有限公司
法定代理人  蔡裕芳
關  係  人  乙○○
上列聲請人聲請指定遺產管理人事件，本院裁定如下：
    主      文
指定乙○○（民國55年11月16日生，住台中市○區○○里○○路
379巷5號3樓之1）為被繼承人甲○○之遺產管理人。
聲請程序費用由債務人甲○○之遺產負擔。
    理      由
一、按繼承開始時，繼承人有無不明，而無親屬會議或親屬會議
    未於一個月內選定遺產管理人者，利害關係人得聲請法院選
    任遺產管理人。又按先順序繼承人均拋棄其繼承權者，準用
    關於無人承認繼承之規定，民法第一千一百七十七條、第一
    千一百七十八條第一項、第二項、第一千一百七十六條第六
    項規定甚明。
二、本件聲請意旨略以：緣訴外債務人郭世宏邀被繼承人甲○○
    為連帶借款人，於民國（下同）93年04月30日向原告借款新
    台幣（下同）肆拾萬元整，期間自93年04月30日起至98年04
    月30日止，約定利息按年息百分之6.5計算，並約定應按月
    繳納本息，若有一次不履行，即喪失期限之利益，應將全部
    借款本金、利息及違約金等立即全部清償，並簽立借據交聲
    請人收執。惟其自94年03月31日起即滯欠，履經催討拒不償
    還，聲請人為確保債權，於94年09月20日具狀向嘉義地院聲
    請假扣押強制執行，業將被繼承人之不動產假扣押查封在案
    。然被繼承人已於94年07月18日死亡，依民法第1147條規定
    繼承業已開始，被繼承人尚遺有不動產，惟全部繼承人均已
    拋棄繼承，且為召開親屬會議選定遺產管理人，致聲請人之
    債權無法行使。依據被繼承人甲○○之戶籍資料，乙○○為
    被繼承人之配偶，與被繼承人關係密切，故應對被繼承人之
    債權債務關係及財產狀況有一定之瞭解，因此應堪勝任遺產
    管理人之務，今為保障聲請人之權益，爰依民法第1178條第
    2項及非訟事件法第78條第1項前段之規定，懇請鈞院鑒核准
    予指定乙○○為其遺產管理人，以資管理，而保權益等語。
三、查聲請人主張之事實，業據提出借據影本、授信查詢單、繳
    款交易明細表、台灣嘉義地方法院民事執行處94年度執全新
    字第945號函、戶籍謄本、本院94年11月29日彰院鳴家儒94
    年度繼927字第0940040031號函為證，經核尚無不合，聲請
    人之主張堪信屬實。次查簡惠穎為被繼承人甲○○之配偶，
    對被繼承人之債權債務關係及財產狀況，較其他之人較明瞭
    債務人甲○○遺產狀況，亦經乙○○具狀為不反對之意思表
    示，有陳述狀一紙在卷可稽，故本院認為指定乙○○為被繼
    承人甲○○之遺產管理人，堪稱適當，並裁定如主文所示。
四、依非訟事件法第21條第一項裁定如主文。
中    華    民    國    95    年    2     月    14    日
                    家事法庭      法  官  張德寬
以上正本係照原本作成
如對本裁定抗告須於裁定送達後10日內向本院提出抗告狀
中    華    民    國    95    年    2     月    14    日
                                書記官  林政佑


司法院資訊處製作；財團法人民間司法改革基金會備份。
